---
title: "car"
author: "Carbone Giorgio, Scuri Gianluca, Gazzola Michele"
date: "12/11/2021"
output:
  html_document: default
  pdf_document: default
---

### Importazione librerie

```{r importazione librerie e opzioni di rendering, include=FALSE}

library(readr)
library(tibble)
library(dplyr)
library(stringr)
library(mice)

```

### Lettura Dataset

-   Vengono assegnati i fase di lettura i tipi corretti ad ogni variabile
-   Alcune variabili presentano l'unità di misura espressa nel valore, vengono quindi temporanemanente definiti come stringhe

```{r importazione}
data_path <- "https://raw.githubusercontent.com/giocoal/datasets/main/Car%20details%20v3.csv"
car <- read_csv(data_path, col_types = 'ciiiffff????i')
head(data.frame(car))
View(car)
#is_tibble(car) Verifico che il ds sia di tipo tibble
```

# Fase di osservazione del dataset

```{r lettura}
str(car, give.attr = F)
summary(car)
```

-   Il dataset ha 8123 unità statistiche e 13 attributi

### Scegliamo di non considerare i seguenti attributi

-   Scegliamo di non considerare la colonna mileage (consumi) perchè I consumi delle auto con diverso combustibile non sono comparabili perchè i combustibili hanno un diverso rapporto tra energia generata/unità di volume
-   L'attributo torque, in quanto calcolato a rpm diversi per ogni veicolo/marca, lo escludiamo dall'analisi

```{r rimozione colonna torque e mileage}
car <- select(car, -c(torque,mileage))
head(car)
```

### Conversione unità di misura della variabile selling_price

```{r da centesimo a dollaro}
car$selling_price <- car$selling_price*0.01
```

# Sistemo alcuni missing values che sono stati memorizzati come "zeri" (da mettere nella sez outlier?)

```{r from 0 to NA}
car$max_power[car$max_power == "bhp"] <- NA
#car$max_power[car$max_power == 0 | car$max_power == "bhp"] <- NA
#car$mileage[car$mileage == "0.0 kmpl"] <- NA
```

# Verifico che le unitá di misura di ogni singolo attributo siano consistenti tra loro

```{r Controllo unita di misura}
#all(grepl("kmpl", car$mileage) == !is.na(car$mileage))
#Viene FALSE perché:
#le macchine a Gas di petrolio liquefatto (LPG) e quelle a Metano (CNG) misurano il mileage in km/kg

all(grepl("CC", car$engine) == !is.na(car$engine))
#viene TRUE quindi sono tutti consistenti

all((grepl("bhp", car$max_power)) == !is.na(car$max_power))
#viene TRUE quindi sono tutti consistenti
```

```{r conteggio km/kg vs kmpl, possibile ipotesi di eliminare le righe dei GPL e CNG}
# Il numero di auto valore di mileage in kmpl è solo di 88 (contro 7802)
#sum(grepl("kmpl", car$mileage))
#sum(grepl("km/kg", car$mileage))
# Valore coerente con il numero totale di auto a LPG e CNG (95, probabilmente la differenza sono na)
#cat("Numero di auto LPG o CNG:", sum(table(car$fuel)[c(3, 4)]))
# Propongo di non considerare le auto a gpl e cng, dato il numero esiguo di unità statistiche
# e un possibile problema correlato al fatto che queste auto non siano sufficientemente rappresentate
#car <- subset(car, fuel != "LPG" & fuel != "CNG")
```

# Convesione nelle stringhe 'Valore Unità_Di_Misura' in valori numerici privi di udm

```{r Eliminazione unità di misura}
# Creo un nuovo attributo dei soli valori privi di unità di misura
# includo l'unità di misura nel nome della variabile
# La funzione parse_number mantiene i NA tali e converte tutte quelle
# celle prive di numeri in NA
#car['mileage(kmpl)'] <- parse_number(car$mileage)
car['engine(CC)'] <- parse_number(car$engine)
car['max_power(bhp)'] <- parse_number(car$max_power)
# Elimino le colonne con unità di misura usando la funzione select() di dplyr
#car <- select(car, -c('mileage', 'engine', 'max_power'))
car <- select(car, -c('engine', 'max_power'))
# Alternativa è creare una colonna di fattori 0 e 1 che indicano l'unità di misura
# Ma mi sembra un po' eccessivo dato il numero esiguo di unità statistiche
```

### Creazione di una colonna contenente la marca dell'auto

```{r colonna marca}
# Uso la funzione word della libreria dplyr
# la funzione add_column di tibble peraggiunge la nuova colonna dopo la colonna name
car <- add_column(car, make = factor(word(car$name, 1)), .after = "name")
```

#### Missing Value

```{r missing value}
# md.pattern (del pacchetto mice), è una funzione di visualizzazione molto utile
# Permette di vedere la distribuzione di NA 
# nonchè di classificare le righe in funzione del numero di NA che contengono
md.pattern(car, rotate.names=TRUE)
#numero di righe con almeno un NA (coincide con quanto visto in md.pattern)
sum(!complete.cases(car))

#Trattandosi di 222 righe possiamo pensare di rimuoverle dato che costituiscono circa il 3% del dataset
car <- car[-which(!complete.cases(car)),]
```

#### Fase eplorativa

```{r osservo il dataset}
class(car)
dim(car)
str(car)
summary(car)
```

#### Correlazioni

```{r correlazioni}
# Estrazione delle variabili numeriche:
car_nums_colnames <- unlist(lapply(car, is.numeric))
car_num <- car[ , car_nums_colnames]
# Prendo un campione di osservazioni per rendere più agile la rappresentazione grafica:
leggero <- car[sample(nrow(car), 500), ]

# Matrice dei diagrammi di dispersione:
pairs(leggero[, car_nums_colnames])
cor(car[ ,car_nums_colnames])
```

#### Analisi distribuzione variabili esplicative numeriche

# istogrammi e box plot

```{r istogrammi, include = False}
#istogrammi 
par(mfrow=c(2,3))
for (i in names(car_num)) {
  hist(car_num[[i]], xlab = i, main = '')
}
par(mfrow=c(1,1))
```

-   year: asimmetria negativa
-   selling_price: asimmetria positiva, coda di destra molto lunga
-   km_driven: asimmetria positiva, coda di destra molto lunga
-   seats:
-   engine:
-   max_power(bhp): leggera asimmetria positiva

Provo a valutare la distribuzione logaritmica di alcune delle variabili numeriche asimmetriche

```{r istogrammi log, include = False}
#istogrammi 
par(mfrow=c(2,3))
for (i in c('year','selling_price','km_driven','engine(CC)','max_power(bhp)')) {
  hist(log(car_num[[i]]), xlab = i, main = '')
}
par(mfrow=c(1,1))
```

Tutte le variabili numeriche considerate, tranne yaer, sembrano assumere una distribuzione più simmetrica se applicata la trasformazione logaritmica

```{r trasformazione logaritmica}
'year'
'selling_price'
'km_driven'
'engine(CC)'
'max_power(bhp)'
```

### Valuto la presenza di outliers

```{r outliers, include = False}
#Boxplot 
par(mfrow=c(2,3))
#summary(car_num)
for (i in names(car_num)) {
  boxplot(car_num[[i]], xlab = i, main = '')
}
par(mfrow=c(1,1))
```

```{r boxplot log, include = False}
#istogrammi 
par(mfrow=c(2,2))
for (i in c('selling_price','km_driven','engine(CC)','max_power(bhp)')) {
  boxplot(log(car_num[[i]]), xlab = i, main = '')
}
par(mfrow=c(1,1))
```
