---
title: "car"
author: "Carbone Giorgio, Scuri Gianluca, Gazzola Michele"
date: "12/11/2021"
output:
  html_document: default
  pdf_document: default
---

### Importazione librerie
- Importo le librerie necessarie all'esecuzione del codice
```{r importazione librerie, include=FALSE}
library(readr)
```

# Lettura Dataset
- Vengono assegnati i fase di lettura i tipi corretti ad ogni variabile
- Alcune variabili presentano l'unità di misura espressa nel valore, vengono 
quindi temporanemanente definiti come stringhe
```{r importazione }
data_path <- "https://raw.githubusercontent.com/giocoal/datasets/main/Car%20details%20v3.csv"
car <- read_csv(data_path, col_types = 'ciiiffff????i')
head(data.frame(car))
```

# Fase di osservazione del dataset
``` {r lettura}
dim(car)
str(car, give.attr = F)
summary(car)
```
- Il dataset ha 8123 unità statistiche e 13 attributi

# Missing Value
``` {r Missing Values}
for (i in names(car)) {
  print(i)
  print(sum(is.na(car[i])))
}
```

```{r test}
#strsplit("23.4   gnk", " ")
#str_extract("Camaro Z28", "[0-9]+")
str_extract("23.5 kmpl", "^[0-9]+//.*")
```

